臺灣桃園地方法院宣示判決筆錄　　　　　 94年度訴字第490號
公　訴　人　臺灣桃園地方法院檢察署檢察官
被　　　告　乙○○　男　43歲.
　　　　　　　　　　（另案於台北監獄台北分監執行中）
指定辯護人　本院公設辯護人甲○○
上列被告因違反槍砲彈藥刀械管制條例案件，於中華民國94年5
月31日下午4 時，在本院刑事第5 法庭宣示判決，出席職員如下
：
法官起立朗讀判決主文、犯罪事實要旨、處罰條文、附記事項，
及告以上訴限制、期間並提出上訴狀之法院，且諭知記載其內容
：
一、主  文：
　　乙○○未經許可，寄藏可發射子彈具有殺傷力之改造玩具手
    槍，累犯，處有期徒刑壹年肆月，併科罰金新臺幣萬元，
    罰金如易服勞役，以銀元佰元即新臺幣玖佰元折算壹日。
    扣案之仿WALTHER 廠PPK/S 型半自動之可發射子彈具有殺傷
    力之改造玩具手槍壹支（槍枝管制編號0000000000號，含彈
    匣壹個）、具殺傷力之土造子顆壹顆，均沒收。又以加害生
    命、身體之事，恐嚇他人致生危害於安全，累犯，處有期徒
    刑肆月。應執行有期徒刑壹年陸月，併科罰金新臺幣萬元
    ，罰金如易服勞役，以銀元佰元即新臺幣玖佰元折算壹日
    。扣案之仿WALTHER 廠PPK/S 型半自動之可發射子彈具有殺
    傷力之改造玩具手槍壹支（槍枝管制編號0000000000號，含
    彈匣壹個）、具殺傷力之土造子顆壹顆，均沒收。
二、犯罪事實要旨：
    乙○○前有多次犯罪前科，於民國89年間因妨害風化案件，
    經台灣高等法院判處有期徒刑1 年6 月確定，於93年2 月10
    日縮刑假釋期滿執行完畢，猶不知悔改。明知槍砲彈藥刀械
    管制條例所列之槍砲、彈藥，非經中央主管機關許可，不得
    寄藏、持有及意圖販賣而陳列，仍於93年9 月底某日，在其
    向友人借住之台北縣樹林市○○街123 巷1 號2 樓居所，受
    真實姓名年籍均不詳綽號「阿泉」之成年男子所託，代為保
    管仿WALTHER 廠PPL/S 半自動手槍製造，換裝土造金屬槍管
    改造而成，機械性能良好，可供擊發適用子彈，具殺傷力之
    改造金屬玩具手槍1 支（槍枝管制編號0000000000號，含彈
    匣1 個），及直徑約7.8mm 金屬彈頭具殺傷力之土造子彈3
    顆（其中1 顆因乙○○持往恐嚇丙○○時不慎走火而滅失，
    另1 顆經採樣鑑驗試射已滅失），乙○○明知「阿泉」所交
    付保管前開槍枝及子彈係具有殺傷力之槍枝及子彈，竟應允
    之，並自斯時起，未經許可將前開改造手槍及子彈寄藏於其
    上開居所之樓梯間而持有之。嗣乙○○因不滿其與丙○○間
    之債務糾葛，竟於同年12月8 日凌晨3 時許，另行起意恐嚇
    ，而將「阿泉」所託付藏放之前開具殺傷力之改造玩具手槍
    及子彈取出，駕駛車號BT－8378號自小客車，前往丙○○所
    經營位於桃園縣龜山鄉○○路○ 段163 號之小吃店前，抵達
    後先在車內向丙○○招手示意曾某前來，迨丙○○上前詢問
    何事，乙○○即拿出前開具殺傷力之槍枝及子彈在丙○○面
    前比劃，並向丙○○恫稱：「你皮在癢了，是不是想吃花生
    ，不信的話試試看」等語，以此加害生命、身體之事恐嚇丙
    ○○，丙○○聞言心生畏懼，而致生危害於安全，嗣乙○○
    因晃動致手持之前揭槍枝不慎走火，幸而丙○○走避而未生
    傷害結果。乙○○見狀趕緊駕車離開現場。經丙○○報警處
    理，始經警循線查獲乙○○，並扣得前開仿WALTHER 廠PPL/
    S 半自動手槍製造之改造玩具手槍1 支（含彈匣1 個），及
    直徑約7.8mm 金屬彈頭具殺傷力之土造子彈2 顆（其中1 顆
    經採樣鑑驗試射已滅失），而查悉上情。
三、處罰條文：
　　修正前槍砲彈藥刀械管制條例第11條第4 項、第12條第4 項
    ，刑法第11條前段、第2 條第1 項但書、第305 條、第55條
    、第47條、第51條第5 款、第42條第2 項、第38條第1 項第
    1 款，罰金罰鍰提高標準條例第2 條，現行法規所定貨幣折
    算新台幣條例第2 條。
四、協商判決除有刑事訴訟法第455 條之4 第1 項第1 款於本訊
    問程序終結前，被告撤銷協商合意或檢察官撤回協商聲請者
    ；第二款被告協商之意思非出於自由意志者；第四款被告所
    犯之罪非第455 條之2 第1 項所定得以協商判決者；第六款
    被告有其他較重之裁判上一罪之犯罪事實者；第七款法院認
    應諭知免刑或免訴、不受理者情形之一，及違反同條第二項
    「法院應於協商合意範圍內為判決；法院為協商判決所科之
    刑，以宣告緩刑或二年以下有期徒刑、拘役或罰金為限」之
    規定者外，不得上訴。
五、末按除被告所犯為死刑、無期徒刑、最輕本刑為三年以上有
    期徒刑之罪或高等法院管轄第一審案件者外，於準備程序進
    行中，被告先就被訴事實為有罪之陳述時，審判長得告知被
    告簡式審判程序之旨，並聽取當事人之意見後裁定進行簡式
    審判程序，刑事訴訟法第273 條之1 第1 項規定甚明。查本
    件被告乙○○於本院準備程序中自白犯罪（見本院94年5 月
    27日準備程序筆錄），且所犯非前述不得進行簡式審判程序
    之案件，是本院認宜以簡式審判程序，並由受命法官獨任進
    行審判，併附敘明。
六、本件如符合前述得上訴之情形，得自收受判決送達之日起10
    日內，向本院提出上訴書狀，上訴於第二審法院。
中　　華　　民　　國　　94　　年　　5 　　月　　31　　日
                  臺灣桃園地方法院刑事第七庭
  　　　　　　　　    書記官  方秀貞
                      法  官　林惠霞
上正本證明與原本無異。
                      書記官  方秀貞
中　　華　　民　　國　　94　　年　　5 　　月　　31　　日
